【裁判字號】    97,訴,470
【裁判日期】    970814
【裁判案由】    妨害自由等
【裁判全文】
臺灣板橋地方法院刑事判決               97年度訴字第470號
公  訴  人  臺灣板橋地方法院檢察署檢察官
被      告  甲○○
選任辯護人  謝思賢律師
            王永春律師
被      告  丙○○
選任辯護人  方伯勳律師
            李建慶律師
上列被告等因妨害自由等案件，經檢察官提起公訴（96年度偵字
第14341 號），本院判決如下：
    主    文
甲○○共同犯剝奪他人行動自由罪，處有期徒刑拾壹月；又共同
犯傷害罪，處有期徒刑柒月；應執行有期徒刑壹年肆月。扣案臺
灣板橋地方法院檢察署96年度偵字第14341 號偵查卷第75頁所示
借據壹紙、如附表所示本票柒張，均沒收。
丙○○共同犯剝奪他人行動自由罪，處有期徒刑柒月；又共同犯
傷害罪，處有期徒刑陸月；應執行有期徒刑壹年。扣案臺灣板橋
地方法院檢察署96年度偵字第14341 號偵查卷第75頁所示借據壹
紙、如附表所示本票柒張，均沒收。
    事    實
一、甲○○、丙○○分係集村開發建設股份有限公司（下稱集村
    公司）實際負責人及登記負責人，丁○○則曾擔任集村公司
    總經理，緣甲○○、丙○○因認丁○○身為集村公司總經理
    對集村公司經營不善發生虧損，併因之向綽號「江董」之真
    實姓名年籍不詳成年男子借款新台幣（下同）1 千多萬元支
    應之事應簽立本票清償而負其責，甲○○、丙○○為達迫使
    丁○○簽立本票之目的，竟即夥同4 名真實姓名年籍不詳，
    綽號各為阿斌、文燦、阿原及某姓名年籍不詳之成年男子共
    同基於剝奪他人行動自由、傷害之犯意聯絡，於民國96年5
    月12日星期六下午3 時許，在臺北市○○○路○段25號「米
    拉貝爾咖啡廳」前，由阿斌、文燦、阿原等人強拉丁○○上
    車牌號碼4563-ET 號白色自小客車（下稱系爭白色自小客車
    ），因丁○○不從而與阿斌等人抗拒拉扯，甲○○即復又以
    手壓住丁○○後腦之方式強迫丁○○上車，丁○○雖曾高聲
    呼叫在旁之女友乙○○報警，然甲○○、丙○○旋攔下另一
    部計程車（下稱系爭計程車），甲○○且出手強拉乙○○併
    對之恫稱乖乖上車就沒事等語，併強押乙○○上車；而丁○○於遭強押上系爭白色自小客車期間，即被阿斌等男子依甲○○電話指示而以黃色大膠帶蒙住雙眼，並將雙手反綁在後
    ，且以電擊棒及徒手毆打致使丁○○不敢再行抗拒脫逃，該
    車則駛往臺北縣五股鄉觀音山之某處山區，甲○○、丙○○
    等人即以此等方式，共同剝奪丁○○、乙○○之行動自由，
    惟車行期間，因甲○○等人所乘坐系爭計程車司機誤將車輛
    駛至臺北縣林口鄉觀音廟（甲○○等人實擬至臺北縣五股鄉
    觀音山之某處山區與阿斌等人會合），故系爭白色自小客車
    曾於前往臺北縣五股鄉觀音山途中短暫停等甲○○等人，嗣
    甲○○、丙○○、乙○○另自臺北縣林口鄉觀音廟改搭某銀
    色箱型車，甲○○且於車內向乙○○恫稱：「如果丁○○今
    天有配合的話，應該會沒事，可以讓其回去，如果沒有的話
    ，可能晚上就要找另外一名老公」等加害丁○○生命安全之
    事，致乙○○心生畏怖，嗣甲○○、丙○○、乙○○乃於某
    處與丁○○、阿斌等人會合後同至台北縣五股鄉觀音山墳墓
    區某處，甲○○、丙○○即推由某成年男子負責在車上看顧
    乙○○，並取走乙○○行動電話，餘人則均下車，並推由另
    某男子對丁○○恫稱「前面就是懸崖，你有兩個選擇，一個
    是承認積欠我們債務，一個就是不承認的話，就要踢你下去
    懸崖。」、「反正王董叫你做什麼你就做什麼，不要囉唆，
    否則就在這個墳墓區挖一個洞將你埋起來。」等語，甲○○
    則以「老涂你不要抵抗，否則就是把你埋在土裡讓你看不到
    明天的太陽。」、「你的命掌握在我手裡。」等加害生命安
    全之事恫嚇丁○○，使之心生畏懼，甲○○即就渠等之債務
    糾紛逐項質問丁○○，若丁○○之答覆違背渠等意思，渠等
    即以徒手毆打或以電擊棒電擊丁○○，並將丁○○衣物脫光
    ，雙手反綁，又將丁○○雙手鬆綁後，復以冷水潑身體、電
    擊棒電擊其身體、生殖器，強逼其趴在地上做伏地挺身、交
    互蹲跳等方式凌虐丁○○，致丁○○受有多處擦傷、頸部挫
    傷、口腔潰瘍等傷害，並心生畏懼而配合甲○○之要求，當
    場簽立借據1 紙、本票7 張（發票日、發票人、金額、到期
    日均詳如附表），並允諾將於下星期一湊足800 萬元現金，
    且另將護照交給丙○○保管，再向「江董」說明先前「江董
    」投資集村公司之1 千多萬係其花掉的，並想辦法請「江董
    」再投資500 萬元等諸項無義務之事，甲○○等人見目的已
    達方與丁○○、乙○○同行下山後，再另由丙○○、丁○○
    、乙○○改搭計程車離去，嗣經丁○○報警，始為警循線查
    悉上情，並扣得丁○○簽立之上開借據1 紙、本票7 張。
二、案經丁○○、乙○○訴由臺北市政府警察局中山分局移送臺
    灣板橋地方法院檢察署檢察官偵查後起訴。
    理    由
壹、證據能力：
一、有爭執部分（指被告丙○○及其辯護人而言，至被告甲○○
    及其辯護人則對本案所引各項證據方法之證據能力俱無爭執
    ）：
(一)、告訴人丁○○、乙○○於警詢中關於提及被告丙○○之證述
    部分：
１、按「被告以外之人於審判外之言詞或書面陳述，除法律有規
    定者外，不得作為證據」，刑事訴訟法第159 條固有明文。
    惟按「被告以外之人於檢察事務官、司法警察官或司法警察
    調查中所為之陳述，與審判中不符時，其先前之陳述具有較
    可信之特別情況，且為證明犯罪事實存否所必要者，得為證
    據。」，刑事訴訟法第159 條之2 亦有明文；至警詢中之陳
    述具備可信性與必要性，事實審法院除應衡酌該警詢筆錄作
    成之外部情況，就詢問有無出於不正方法、陳述是否出於非
    任意性等適法性與否為整體之考量外，應兼顧基於發見真實
    之需求，具有重要關係。
２、經查：告訴人丁○○於警詢中證稱：我於去年，在北市○○
    路○段17號7樓之9的集村建設公司擔任總經理，公司成立不
    到3 個月，我就先行離職，負責人丙○○與股東甲○○因財
    務不順，向一位江先生借貸一千多萬元，公司倒閉後，公司
    負責人丙○○及甲○○一同要我把欠江先生的債務扛下，所
    以就約我到民生東路一段25號前的咖啡廳談，他們要我簽立
    一千四百萬元的本票的目的是要我將欠江先生的債務扛下來
    ；丙○○及甲○○是要我簽一千四百萬元的本票去向江先生
    表示，該筆借貸均為我花用，與該2 人毫無關係，他們將我
    載至五股的公墓山上等語（見偵查卷第9 頁），於本院審理
    中則結證稱：在案發過程中，甲○○跟其講的事情，之前丙○○並未曾跟其討論過等語（見本院97年5月8日審理筆錄）
    ；另證人乙○○於警詢中證稱：丙○○及甲○○等人假借要
    轉移至國賓飯店談，強押我男友丁○○及我本人至台北縣蘆
    洲市觀音山區的墳墓，我一樣遭受對方強押上車等語（見偵
    查卷第32頁），於本院審理中則結證稱：甲○○叫我上車，
    並說如果乖一點就沒有事情等語（見本院97年5月8日審理筆
    錄）；是告訴人丁○○關於被告丙○○在本案案發前，究否
    即曾針對「江董」投資集村公司1 千多萬元款項之虧損事宜
    ，丁○○是否亦應負責之事，與丁○○進行商討乙節，另告
    訴人乙○○關於其究否遭被告等人強押上車之證述部分，其
    等於警詢與審理中之證述並不相符；茲細譯被告甲○○於警
    詢中亦坦承其於案發過程中有對丁○○說，其支付集春建設
    公司1 千多萬元，併詢問丁○○承不承認其有支付1 千4 百
    多萬給公司，甲○○且坦認這也是其找丁○○出來商談的起
    因等語在卷（見偵查卷第49頁），是就本案丁○○遭被告等
    人強押妨害自由等案發緣由，被告甲○○與告訴人丁○○2
    人於警詢之證述，顯然相合，已見丁○○之警詢證述甚具可
    信性；再斟酌丁○○於警詢中就其遭甲○○威嚇須如期籌出
    現金800 萬元並將護照交與丙○○保管，且由丙○○負責擔
    保此事，否則丙○○的下場就跟遭凌虐之丁○○相同等情，
    及丁○○就其詢問丙○○究否事先知道甲○○要綁人一事，
    丁○○亦於警詢中證述丙○○乃答以並不知情等語（見偵查
    卷第20、21頁），即丁○○就案發過程中關於涉及丙○○之
    部分，不論對丙○○是否疑有涉案之相關情節均鉅細靡遺地
    證述在卷，另告訴人乙○○於警詢中併證稱未遭毆打（見偵
    查卷第32頁），前揭丁○○、乙○○警詢證述內容，均顯非
    不利於丙○○之證詞，俱見丁○○、乙○○於警詢中證述內
    容容屬中肯，且其等於警詢時之供述較接近案發時點，記憶
    應較為清晰，較少權衡利害得失或受他人干預，依經驗法則
    ，往往較之事後翻異前詞為可信，其等警詢證述內容憑信性
    顯然甚高而具有較可信之特別情況，且其等警詢筆錄基於發
    見真實之需求並有重要關係，而為證明犯罪事實之存否所必
    要，故告訴人丁○○、乙○○於警詢之陳述，本院認符合刑
    事訴訟法第159 條之2 之情形，有證據能力。
(三)、告訴人丁○○、乙○○於偵查中之證述：
１、按「被告以外之人於偵查中向檢察官所為之陳述，除顯有不
    可信之情況者外，得為證據。」，刑事訴訟法第159 條之1
    第2 項定有明文。
２、查告訴人丁○○、乙○○等人於偵查中所為之證述，雖為被
    告以外之人於審判外之言詞陳述，惟業據各該人等以證人身
    分依法具結，且均係就其等親身經歷之事實而為陳述，查無
    不可信之情況，依上開規定，自得為證據。
二、無爭執部分：
    除前開有爭執部分之證據外，其餘本案以下所援用之證據，
    檢察官、被告等及其等辯護人迄於本院言詞辯論終結前均無
    異議，且本院審酌該等證據作成之情況，並無違法取證或陳
    述人非基於自由意願所為陳述之瑕疵，認為均適於為本案認
    定事實之依據，依刑事訴訟法第159條之5第2項之規定，均
    有證據能力。
貳、實體部份：
一、認定犯罪事實所憑之證據及理由：
(一)、被告甲○○部分：
    訊據被告甲○○對前開犯罪事實於本院審理中坦認在卷，並
    經證人丁○○、乙○○於警詢證述、偵查及本院審理中結證
    綦詳在卷（見偵查卷第9 、10、13至29、31至37、197 至19
    9 、217 至218 頁、本院卷97年5 月8 日審理筆錄）；又丁○○因於事實欄所述時地遭凌虐受有多處擦傷、頸部挫傷、
    口腔潰瘍等傷害，而心生畏懼下配合甲○○之要求，當場簽
    立借據1 紙、本票7 張等情，亦有馬偕紀念醫院（台北院區
    ）所出具之96年5 月13日甲種診斷證明書、丁○○所簽發之
    借據1 紙、如附表所示本票7 紙附卷可憑（見偵查卷第12、
    75至78頁）；此外，並有監視錄影翻拍相片數幀在卷可參（
    見偵查卷第42至44頁），俱徵被告甲○○前開自白，應與事
    實相符，可以採信，證人即同案被告丙○○於偵查中結證稱
    ：在我面前沒有看到有毆打或凌虐的情形等語（見偵查卷第
    206 頁），與前揭客觀事證未合，容屬事後迴護共同被告甲○○之語，無足採信，從而，此部分事證明確，被告甲○○
    犯行堪以認定。
(二)、被告丙○○部份：
    訊據被告丙○○固不否認丁○○於事實欄所述時地遭人強行
    押走，嗣並簽發本票、借據，然矢口否認有何妨害自由、傷
    害犯行，辯稱：其與甲○○及阿斌等人間，並無妨害自由、
    傷害之犯意聯絡或行為分擔，僅係應甲○○要求而到場擔任
    甲○○與丁○○間債務商談之見證人，其對甲○○強押丁○○、乙○○前往案發地點及傷害、恐嚇、強制簽本票等，事
    前均不知情，案發當時亦無力阻止，應非共犯云云，然查：
１、集村公司倒閉後，公司負責人丙○○及甲○○「一同」要丁○○把欠江先生的債務扛下，所以就約丁○○到民生東路一
    段25號前的咖啡廳談，丙○○、甲○○要丁○○簽立一千四
    百萬元的本票的目的，是要丁○○將欠江先生的債務扛下來
    ，丙○○及甲○○是要丁○○簽一千四百萬元的本票去向江
    先生表示，該筆借貸均為丁○○花用，與丙○○、甲○○2
    人毫無關係，其等將丁○○載至五股的公墓山上等情，經證
    人丁○○於警詢中證述如前，顯見被告丙○○在本案案發前
    ，即曾針對「江董」投資集村公司1 千多萬元款項後虧損，
    認丁○○亦應負責之事，與被告甲○○一同向丁○○進行商
    討並要求丁○○將該等「江董」投資集村公司後，因公司虧
    損所生無法回收款項之投資款均一力承擔，而使擔任公司登
    記與實際負責人之丙○○、甲○○得與該事無關甚明；參酌
    即便被告甲○○於警詢中亦坦承其於案發過程中有對丁○○
    說，其支付公司集春建設公司1 千多萬元，併詢問丁○○承
    不承認其有支付1 千4 百多萬給公司，甲○○且坦認這也是
    其找丁○○出來商談的起因等語如前，是就本案丁○○遭被
    告等人強押妨害自由等案發緣由，被告甲○○與告訴人丁○○2 人於警詢之證述，顯然相合；佐以被告丙○○係集村公
    司登記負責人乙節，亦為被告丙○○所是認，益徵證人丁○○警詢證述：公司負責人丙○○及甲○○一同要我把欠江先
    生的債務扛下，所以就約我到民生東路一段25號前的咖啡廳
    談等語，洵屬有據，可以信實，證人丁○○嗣於本院審理中
    稱：在案發過程中，甲○○跟其講的事情，之前丙○○並未
    曾跟其討論過等語，證人即同案被告甲○○於本院審理中結
    證稱：丙○○只是應邀到場見證其與丁○○間之債務關係，
    並非共犯云云，均容係事後迴護之詞，尚無足取，從而，被
    告丙○○對於案發當天，其與甲○○約同丁○○見面之目的
    就在於商討前揭事宜乙節，應知之甚詳，堪以認定。
２、又被告丙○○雖辯稱不知案發當天要綁人，其不是甲○○本
    案共犯云云，然依諸證人乙○○於警詢中證述：甲○○及丙○○就將我押上另一部隨手攔的計程車；甲○○、丙○○就
    將我男友押進去墳墓區內之樹林內，我陸陸續續都有聽到男
    友遭毆打凌虐的慘叫聲及甲○○與該些歹徒在辱罵及詢問公
    司事務之聲音，一直到晚上約22時至23時左右，甲○○、丙○○及該些不知名之男子等人才又將我男友丁○○自樹林押
    出來車旁，此時我看見我男友已經好像只剩半條命一樣等語
    ；偵查中結證稱：丙○○、甲○○兩位都有押他進去墳墓區
    等語（見偵查卷第33至35、218 頁），已見被告丙○○自乙○○遭強押上系爭計程車之本案伊始，迄丁○○於觀音山某
    處遭凌虐毆打後方遭釋回各節，均參予其中；再核諸證人丁○○於本院審理中結證略以：我被4 個歹徒跟甲○○押我的
    後腦進入車子，當時我有喊救命，而丙○○也在場，當時米
    拉貝爾咖啡廳有很多人，丙○○也沒有制止另外4 個我不知
    道姓名的人與甲○○推我上車，當時我有問丙○○到底怎麼
    回事，丙○○都沒有回答，只是站在旁邊看，接下來我就喊
    救命，叫我女朋友報警，我也向丙○○求救，我說這怎麼回
    事，快幫我報警，丙○○沒有回應，當丙○○看到我被這些
    人強押進入車內時，丙○○很平靜，沒有什麼反應，沒有任
    何驚訝的表情，在我被脫衣服及被打的過程中，丙○○沒有
    說話，但是我有聽到甲○○對丙○○說老賈抽根菸，你坐著
    看，丙○○也沒有說什麼話，而我記得最清楚的是，他們把
    我眼罩拿開要我簽本票時，我有對丙○○說老賈我們認識這
    麼久，你怎麼可以跟甲○○用這種手段來對我，丙○○也沒
    有撇清他與甲○○的關係，也沒有向甲○○為我求情，那時
    ，甲○○與丙○○對話，甲○○說，那你跟丙○○求饒，所
    以我就一直求丙○○，那時山上很冷，我又被脫光衣服，當
    時甲○○要求丙○○隔天要我還800 萬現金且要把我的護照
    交給丙○○保管，否則我就沒辦法下山，要將我埋在山上，
    我當時就跟丙○○求救，要丙○○幫我跟甲○○求情，不過
    丙○○都沒有幫我跟甲○○求情，在整個被妨害自由或被傷
    害的過程中，丙○○都沒有出言制止或以行動制止甲○○與
    其他共犯的行為等語在卷（見本院97年5 月8 日審理筆錄）
    ；證人乙○○於本院審理中結證略以：丁○○在米拉貝爾咖
    啡廳前被強拉上車前有向丙○○求救，丁○○跟丙○○說為
    何會這樣，反正就是叫丙○○跟甲○○說有什麼事情大家坐
    下來談，為何非得這樣，但賈東沒有任何反應，丙○○看到
    丁○○被人押上車時，丙○○的表情就是很平常，丙○○不
    訝異見到這種狀況，丙○○本來就知道會這樣，因為他們本
    來就會修理丁○○，今天把丁○○約出來就是要修理丁○○
    ，所以丙○○不會訝異，丙○○早就知道這種情形，我要表
    達的意思就是他們串通好的，那些兄弟把丁○○押上車時，
    甲○○與丙○○還坐在米拉貝爾咖啡廳座椅上看著這些事情
    發生，後來甲○○、丙○○有走出來，因為他們的小弟把丁○○押上車時，丁○○不願意，丁○○很火大，所以丁○○
    與小弟有僵持拉扯，此時甲○○、丙○○兩人就慢慢走過來
    ，那時甲○○就走到丁○○旁邊，一直叫丁○○上車，後來
    就把丁○○硬拉上車，而後來甲○○叫我上車，並說假如我
    乖一點就沒有事情，甲○○對我說這樣的話時，丙○○就在
    我旁邊，甲○○上計程車後，就打手機給將丁○○押走的人
    ，告訴該等人說要如何修理丁○○，我聽到甲○○說你們的
    車子後面有東西，一些錢包、手機先收起來，還說先把丁○○手綁起來，把丁○○的眼睛蒙起來，當時我聽的很清楚，
    所以坐在我旁邊的丙○○應該也聽的很清楚，甲○○在講完
    電話後，我有聽到丙○○補了一句，丙○○對甲○○說這個
    人（就是指丁○○）是應該好好把他修理一頓，丙○○有跟
    甲○○說要給丁○○一個教訓，而且丙○○也有對甲○○說
    這個人要好好給他修理等語在卷（見本院97年5 月8 日審理
    筆錄），茍非丙○○對甲○○於案發當日各種作為，事先已
    有知悉並參予其中，丙○○竟何以於目擊丁○○遭強押上車
    而抗拒不從伊始，仍好整以暇緩步趨向丁○○！於聽聞丁○○向之求救，哀求不要以將丁○○強拉上車，有事大家好好
    坐下來談等懇求之語，亦置若罔聞！甚而，其後，丁○○於
    遭強逼簽發本票之際，猶趁隙質問丙○○何以與甲○○一同
    如此作為，丙○○亦未對丁○○有何回應！俱見被告丙○○
    辯稱其不是甲○○本案共犯云云，容屬事後卸責之詞，無足
    採信。
３、綜上，此部分事證明確，被告丙○○犯行亦堪認定。
二、應適用之法律、科刑審酌事由、扣押物之處理：
(一)、按剝奪人之行動自由罪並非以傷害人為當然之方法，故基於
    剝奪人之行動自由犯意，於實施強暴行為之過程中，如別無
    傷害之故意，僅因拉扯致被害人受有傷害，乃施強暴之當然
    結果，固不另論傷害罪；然若具有傷害犯意且發生傷害之結
    果，自應另負傷害罪責（最高法院94年度台上字第4781號判
    決意旨參照）；被告等人於事實欄所述對丁○○妨害自由過
    程中，另以徒手甚而電擊棒電擊方式所為傷害犯行，顯非僅
    屬妨害自由過程中實施強暴行為拉扯所致，是核被告甲○○
    、丙○○所為，均係犯刑法第302 條第1 項之剝奪他人行動
    自由罪、同法第277 條第1 項之傷害罪；次按刑法第305 條
    之恐嚇罪，係指單純以將來加害生命、身體、自由、名譽及
    財產之事，恐嚇他人致生危害於安全者而言，如對他人之生
    命、身體等，以實現之強暴脅迫手段加以危害要挾，使人行
    無義務之事，即應構成刑法第304 條之強制罪，而非同法第
    305 條之恐嚇安全罪（最高法院72年度台上字第5618號判決
    意旨參照）；復按刑法第302 條之妨害自由罪，係妨害他人
    自由之概括規定，故行為人具有一定目的，以非法方法剝奪
    人之行動自由者，除法律別有處罰較重之規定（例如略誘及
    擄人勒贖等罪），應適用各該規定外，如以使人行無義務之
    事，或妨害人行使權利為目的，而其強暴、脅迫已達剝奪人
    行動自由之程度，祇成立本罪，不應再依同法第304 條論處
    ，誠以此項使人行無義務之事，或妨害人行使權利之低度行
    為，應為剝奪人行動自由之高度行為所吸收，不能以其目的
    係在使人行無義務之事，或妨害人行使權利，認為係觸犯刑
    法第302 條第1 項及第304 條第1 項之2 罪名，依同法第55
    條，從一重處斷，此有最高法院29年上字第2359號判例意旨
    可資參照。茲被告等乃為達迫使丁○○簽立本票暨允諾湊足
    800 萬元現金，且另將護照交給丙○○保管，再向「江董」
    說明先前「江董」投資集村公司之1 千多萬係其花掉的，並
    想辦法請「江董」再投資500 萬元等諸端無義務之事之目的
    ，而強押乙○○、丁○○至觀音山區，剝奪其等行動自由，
    因於此過程中對乙○○恫稱：「如果丁○○今天有配合的話
    ，應該會沒事，可以讓其回去，如果沒有的話，可能晚上就
    要找另外一名老公」等語，對丁○○恫稱「前面就是懸崖，
    你有兩個選擇，一個是承認積欠我們債務，一個就是不承認
    的話，就要踢你下去懸崖。」、「反正王董叫你做什麼你就
    做什麼，不要囉唆，否則就在這個墳墓區挖一個洞將你埋起
    來。」、「老涂你不要抵抗，否則就是把你埋在土裡讓你看
    不到明天的太陽。」、「你的命掌握在我手裡。」等語，暨
    終使丁○○被迫簽立本票、允諾事實欄所述諸事而為無義務
    之事，乃以實現之強暴脅迫手段加以危害要挾，使人行無義
    務之事併達其等前揭目的，依諸上述最高法院判決意旨，該
    等強制之低度行為，已為非法剝奪行動自由之高度行為所吸
    收，恐嚇危害安全犯行，則為非法剝奪行動自由之部分行為
    ，毋庸另就此部分特予論罪，是公訴人認被告等2 人除犯刑
    法第302 條第1 項之剝奪他人行動自由罪外，尚另犯同法第
    305 條之恐嚇安全罪，容有誤會，附此敘明。被告2 人就本
    件犯行與阿彬、文燦、阿原及某姓名年籍不詳之成年男子間
    ，有犯意聯絡及行為分擔，均應各依刑法第28規定，各論以
    共同正犯。被告等人以一行為同時妨害丁○○、乙○○之自
    由，為同種想像競合犯，應各依刑法第55條之規定，均僅從
    一重處斷。至被告等所犯剝奪他人行動自由罪與傷害罪間，
    均係犯意個別、行為互殊，各應分論併罰。
(二)、茲審酌被告甲○○糾眾為本件犯行，為本件首謀，被告丙○○則與之附和共犯，其等縱認與丁○○間有債務糾紛未決，
    竟未能理性解決，而對丁○○施以徒手毆打或以電擊棒電擊
    ，並將其衣物脫光，雙手反綁，又將之雙手鬆綁後，復以冷
    水潑身體、電擊棒電擊其身體、生殖器，強逼其趴在地上做
    伏地挺身、交互蹲跳等諸多方式凌虐，手段甚為殘虐，強押
    施虐期間達7 小時許，造成被害人身心創傷非微，然被告甲○○犯後坦認犯行，尚知悔悟，被告丙○○雖非首謀，然否
    認犯行未見悔意，其等亦均未與被害人達成和解各情，分別
    就其等所犯各罪，量處如主文所示之刑，並各定其等應執行
    之刑，以示懲儆。
(三)、扣案臺灣板橋地方法院檢察署96年度偵字第14341 號偵查卷
    第75頁所示借據1 紙、如附表所示本票7 張，均係被告所有
    ，因本件犯罪所得之物，爰依刑法第38條第1 項第3 款規定
    宣告沒收。
據上論斷，依刑事訴訟法第299 條第1 項前段，刑法第28條、第
302 條第1 項、第277 條第1 項、第55條、第51條第5 款、第38
條第1項第3款，刑法施行法第1 條之1 ，判決如主文。
本案經檢察官郭季青到庭執行職務
中    華    民    國    97    年    8     月    14    日
                  刑事第十九庭  審判長法  官  許必奇
                                      法  官  曾正耀
                                      法  官  陳明偉
附表：
  ┌──┬─────┬─────┬────┬───────┐
  │編號│發 票 日  │到 期 日  │發 票 人│金額（新台幣）│
  ├──┼─────┼─────┼────┼───────┤
  │ 1  │95.10.15  │96.1.1    │丁○○  │200 萬元（起訴│
  │    │          │          │        │書附表誤載為10│
  │    │          │          │        │0萬元）       │
  ├──┼─────┼─────┼────┼───────┤
  │ 2  │95.11.15（│96.2.2    │丁○○  │200萬元       │
  │    │起訴附表誤│          │        │              │
  │    │載為96.11.│          │        │              │
  │    │15.）     │          │        │              │
  ├──┼─────┼─────┼────┼───────┤
  │ 3  │95.12.15（│96.3.3    │丁○○  │200萬元       │
  │    │起訴書誤載│          │        │              │
  │    │為96.12.15│          │        │              │
  │    │.）       │          │        │              │
  ├──┼─────┼─────┼────┼───────┤
  │ 4  │96.2.15   │96.5.5    │丁○○  │200萬元       │
  ├──┼─────┼─────┼────┼───────┤
  │ 5  │96.3.15   │96.6.5    │丁○○  │200萬元       │
  ├──┼─────┼─────┼────┼───────┤
  │ 6  │96.4.15   │96.7.5    │丁○○  │200萬元       │
  ├──┼─────┼─────┼────┼───────┤
  │ 7  │96.1.15   │96.4.4    │丁○○  │200萬元       │
  └──┴─────┴─────┴────┴───────┘
如不服本判決，應於判決送達後10日內，向本院提出上訴狀。
上列正本證明與原本無異。
                                      書記官  強梅芳
中    華    民    國    97    年    8     月    14    日
附錄本案論罪科刑法條全文：
刑法第302條第1項
私行拘禁或以其他非法方法，剝奪人之行動自由者，處5 年以下
有期徒刑、拘役或3百元以下罰金。
中華民國刑法第277條第1項
傷害人之身體或健康者，處3 年以下有期徒刑、拘役或1 千元以
下罰金。


司法院資訊處製作；財團法人民間司法改革基金會備份。
